臺灣臺中地方法院交通事件裁定　　　　 94年度交聲字第633號
原處分機關　交通部公路總局臺中區監理所
受處分人　　甲○○
上列受處分人因違反道路交通管理處罰條例案件，對於交通部公
路總局臺中區監理所民國九十四年八月五日所為之裁決（中監違
字第裁六○─ＧＣ0000000號裁決書），聲明異議，本院
裁定如下：
    主  文
原處分撤銷。
甲○○二輛以上汽車共同以闖紅燈之方式危險駕駛，處罰鍰新臺
幣萬伍仟元整，吊銷駕駛執照，年內禁考。
    理  由
一、原處分機關略以：受處分人甲○○，其駕駛之車號Ｅ九─六
    九八八號自小客車，於民國九十四年五月一日一時五十分許
    ，在臺中市○○路處，因集體闖紅燈危險駕駛之違規，為臺
    中市警察局第六分局員警舉發，經掣開違規通知單移送，受
    處分人未依限期前到案提出申訴，該所遂於九十四年八月五
    日以中監違字第裁六○─ＧＣ0000000號裁決書，裁
    處罰鍰新臺幣（下同）九萬元整，吊銷駕駛執照，三年內禁
    考，逾期則依裁決書處罰主文規定裁處，於法並無不合等語
    。
二、本件受處分人甲○○則以：聲明人於本件裁決書所載時、地
    ，固曾駕上開車輛行經臺中市○○區○○路與中清南路口，
    惟因確實並非同時在該處違規飆車之其他人士之同夥，亦無
    與該人等共同飆車競速之意思，僅因當時行車經過該處撞見
    一大群違規飆車之群眾，行車其間精神壓力過大，不知如何
    處置，致使誤闖紅燈（因當時十分緊張亦不清楚是否闖紅燈
    ），監理機關未詳查，即率按原舉發機關通知單記載之內容
    為裁決處分，實難令人甘服，應予撤銷，爰聲明異議云云。
三、按汽車駕駛人，駕駛汽車在道路上蛇行，或以其他危險方式
    駕車者，處六千元以上二萬四千元以下罰鍰，當場禁止其駕
    駛；二輛以上汽車共同違反第一項規定，或在道路上競駛、
    競技者，處汽車駕駛人三萬元以上九萬元以下罰鍰，並當場
    禁止其駕駛及吊銷其駕駛執照，另吊扣該車輛牌照三個月；
    。汽車駕駛人違反第一項、第三項規定者，應接受道路交通
    安全講習；汽車駕駛人曾依第四十三條之規定吊銷駕駛執照
    者，三年內不得考領駕駛執照。道路交通管理處罰條例第四
    十三條第一項、第三項、第四項、第五項、第六十七條第二
    項與違反道路交通管理事件統一裁罰標準表分別定有明文。
四、經查：本件受處分人甲○○，其駕駛之車號Ｅ九─六九八八
    號自小客車，於上開時、地，因集體闖紅燈危險駕駛之違規
    ，為員警舉發違規等情，有原舉發機關前揭舉發違規通知單
    一紙、偵查報告書、調查筆錄、裁決書各一份等在卷可稽。
    雖受處分人以上開情詞置辯，惟查：有關甲○○駕駛該車為
    員警舉發集體連續闖紅燈危險駕駛乙案，綜觀申訴內容並查
    證舉發員警查處情形，其確實駕駛該車於臺中縣大雅鄉○○
    路與中清南路等路口危險駕駛（兩車以上集體闖紅燈），為
    員警蒐證查獲，全案並移請檢察署依法偵辦，違規屬實，此
    亦有原舉發機關九十四年九月十三日之函件在卷可佐。再者
    ，經本院勘驗該蒐證光碟查知：受處分人甲○○駕駛Ｅ九─
    六九八八號車，於放映九秒至三十秒時，有出現該車行駛內
    線車道與二Ｆ─七一八五號車、三九九七─ＬＢ號車及數十
    輛他車集體闖越紅燈之畫面，此亦有原舉發機關現場拍攝錄
    影採證之光碟一份在卷足證。本件舉發之員警與受處分人素
    不相識，茍無上開情事，該員警當無設詞誣陷之理，是受處
    分人駕駛上開車輛，於前揭時、地，危險駕駛（二車以上集
    體駕駛闖紅燈）違規之事實，堪以認定。受處分人上開所辯
    ，要屬卸責之詞，尚難採信。再者，原處分機關依據道路交
    通管理處罰條例第四十三條第三項、第六十七條與違反道路
    交通管理事件統一裁罰標準表裁處駕駛人罰鍰新臺幣九萬元
    整，吊銷駕駛執照，三年內禁考，逾期則依裁決書處罰主文
    規定裁處，固非無據。惟按「法官依據法律獨立審判，各機
    關依其職掌就有關法規為釋示之行政命令，法官於審判案件
    時，故可予以引用，但仍得依據法律，表示適當之不同見解
    ，並不受其拘束」，司法院大法官釋字第一三七號及第二一
    六號解釋皆有明定。次按法律授權處罰機關一律依標準表規
    定之金額處以罰鍰，此屬法律授權主管機關就裁罰事宜所訂
    定之裁量基準，本寓有避免各行政機關於相同事件恣意為不
    同裁罰之功能，然道路交通管理處罰條例第四十三條第二項
    所處之新臺幣三萬元以上九萬元以下罰鍰，應亦有針對不同
    情節為不同金額裁罰之本意，是以如認依受處分人違規之情
    節，原處分機關處罰過重者，本院自得將原處分撤銷，自為
    裁定。次查，依本件舉發機關提供之偵訊調查筆錄、職務報
    告書、蒐證光碟、照片所示，受處分人甲○○二人以上共同
    以闖紅燈方式危險駕駛固可認定，然本院稽其情節尚屬輕微
    ，受處分人雖未於應到案期間到案，然依如統一裁罰標準表
    逕以最高額九萬元裁罰，實屬過重，原處分機關以受處分人
    逾期到案而就受處分人部分處罰該條最高額新臺幣九萬元之
    罰鍰，即有未洽，自應由本院將原處分撤銷，並由本院自行
    裁罰。從而，應以違反道路交通管理處罰條例第四十三條規
    定，而裁處受處分人即駕駛人甲○○罰鍰新臺幣三萬五千元
    整，吊銷駕駛執照，三年內禁考，以示公允。
五、據上論斷，應依道路交通管理處罰條例第八十七條第二項，
    道路交通案件處理辦法第十九條、第二十條之規定，裁定如
    主文。
中　　華　　民　　國　　94　　年　　12　　月　　1 　　日
                  交通法庭  法　官  張清洲
以上正本證明與原本無異。
如不服本裁定，應於送達後五日內，向本院提出抗告狀。
                            書記官　沈筱玲
中　　華　　民　　國　　94　　年　　12　　月　　1 　　日
